# 关于股票收益权转让合同的会计处理

提问人：xiashangcpa 时间：2015-12-18 16:40:43
拿到企业一份合同 上面写的是XXX非公开发行股票 A 认购， A和B 签订了股票收益权转让合同 站在B角度 划分为可供出售金融资产恰当吗？后续怎么处理？
下面摘录一下 “收益权实现”的一些 条款
标的资产股票在限售期届满 5 个交易日前A和B开立共管账户 A于限售期届满 1 个交易日 支付回购的预付款收益的计算 大概是M小于等于46%时 收益损失由B享有 M大于46%时 小于46%部分 按上面算 剩余AB 二八开客户 想期末不做 会计处理 可以吗？ 正确的 应该怎么核算？？？？？

回答人：chenyiwei
也就是这个合同虽然签订了，双方均受其约束，但实际履行要到限售期满时？如果是，则在约定的执行日前，款项的收付尚不构成现时义务，不确认资产和负债。但附注中需披露该合同的主要条款。后续如果履行该合同预计会对本企业造成损失的，则应确认预计损失。

提问人：xiashangcpa 时间：2015-12-19 16:15:49
陈大师 会计账面 这笔钱已经支付了 应该要做账的吧 钱已经付给B了

回答人：chenyiwei
建议作为可供出售金融资产核算，因为收益不固定，类似于权益性投资。

提问人：xiashangcpa 时间：2015-12-21 09:34:38
陈老师 那您的建议 就是 这块 期末不需要根据公允价值计入其他综合收益 等到 3 年后结算的时候 一次性计入投资收益？所得税呢 需要交吗？

回答人：chenyiwei
如果持有期间不能持续取得公允价值信息的，则按成本计量。所得税在处置时计算应纳税所得额并纳税。